【裁判字號】    97,易,2730
【裁判日期】    971031
【裁判案由】    毒品危害防制條例
【裁判全文】
臺灣臺北地方法院刑事判決              97年度易字第2730號
公  訴  人  臺灣臺北地方法院檢察署檢察官
被      告  甲○○
上列被告因毒品危害防制條例案件，經檢察官提起公訴（97年度
毒偵字第2360、2539、2708號），被告於準備程序進行中就被訴
事實為有罪之陳述，由本院裁定以簡式審判程序審理，判決如下
：
    主  文
甲○○施用第二級毒品，處有期徒刑陸月；又施用第二級毒品，
，處有期徒刑陸月；又施用第二級毒品，處有期徒刑陸月，應執
行有期徒刑壹年貳月。
    事  實
一、甲○○前因施用毒品案件，經臺灣板橋地方法院裁定送勒戒
    處所觀察、勒戒後，因無繼續施用毒品之傾向，由臺灣板橋
    地方法院於民國87年10月9 日以87年度易字第2259號判決免
    刑確定。復因施用毒品案件，經本院裁定送勒戒處所觀察、
    勒戒後，因有繼續施用毒品之傾向，再經本院裁定令入戒治
    處所施以強制戒治1 年，嗣經認無繼續戒治之必要，而本院
    於裁定停止戒治，所餘戒治期間，付保護管束（出所日期為
    90年11月23日，保護管束期滿日期為91年4 月20日），該施
    用毒品犯行，同時經本院以90年度簡字第1391號判決判處有
    期徒刑6月確定，於92年1月27日有期徒刑執行完畢。復因施
    用毒品案件，經本院以93年度簡字第1168號刑事簡易判決判
    處有期徒刑6 月確定；再因偽造文書案件經臺灣板橋地方法
    院以85年度訴緝字第93號判決判處有期徒刑8月確定，上開2
    罪經本院以93年度聲字第1604號裁定應執行刑有期徒刑1年1
    月；又因贓物案件，經臺灣桃園地方法院以93年度易字第11
    42號判決判處有期徒刑4月確定（減刑為2月）；再因施用毒
    品案件，經本院以93年度易字1672號判決判處有期徒刑8 月
    （減刑為4月），並經臺灣高等法院以94年度上易字第376號
    駁回上訴而確定；復因偽造有價證券案件，經臺灣高等法院
    以93年度上訴字第445號判決判處有期徒刑3年1 月確定，上
    開3罪經臺灣高等法院以97年度聲字第833號裁定應執行刑有
    期徒刑3年4月，上開案件接續執行後，於97年1月8日縮短刑
    期假釋出監（以上各罪，於本件均不構成累犯）。
二、甲○○竟仍不知悔改，復基於施用第二級毒品之犯意，分別
    附表所示之時間、地點，先後施用第二級毒品甲基安非他命
    各1 次。嗣先後於附表所示之時間至臺灣臺北地方法院檢察
    署觀護人室接受保護管束人採尿，經將其尿液送鑑定均呈甲
    基安非他命陽性反應，始查悉上情。
三、案經臺灣臺北地方法院檢察署觀護人室告發由該署檢察官偵
    查後起訴。
    理  由
一、本件被告甲○○所犯係死刑、無期徒刑、最輕本刑為3 年以
    上有期徒刑以外之罪，被告於準備程序中就被訴事實為有罪
    之陳述，經法官告知簡式審判程序之旨，並聽取公訴人、被
    告之意見後，本院認為適宜進行簡式審判程序，而依刑事訴
    訟法第273條之1第1項規定，裁定改用簡式審判程序。
二、前揭事實，業據被告於本院準備程序及審理時坦承不諱（見
    本院卷第31頁反面、第33頁反面），且被告如附表所列時間
    採集之尿液經送鑑定結果，均呈甲基安非他命陽性反應，此
    有臺灣檢驗科技股份有限公司97年7月3日、同年7 月21日、
    同年8月5日濫用藥物檢驗報告及臺灣臺北地方法院檢察署施
    用毒品犯受保護管束人尿液檢體監管紀錄表第1聯、第3聯各
    3 紙附卷可稽（見97年度毒偵字第2360卷第5至7頁、97年度
    毒偵字第2539卷第4至6頁、97年度毒偵字第2708號卷第4至6
    頁），足證被告之自白核與事實相符。
三、按毒品危害防制條例於92年7月9日修正公布，自93年1月9日
    施行，其中第20條、第23條將施用毒品之刑事處遇程序區分
    為「初犯」、「5年內再犯」、「5年後再犯」。依其立法理
    由之說明：「初犯」，經觀察、勒戒或強制戒治，應為不起
    訴處分或不付審理之裁定；經觀察、勒戒或強制戒治執行完
    畢釋放後，「5 年內再犯」者，因其再犯率甚高，原實施之
    觀察、勒戒及強制戒治既已無法收其實效，爰依法追訴或裁
    定交付審理。至於經觀察、勒戒或強制戒治執行完畢釋放，
    「5 年後再犯」者，前所實施之觀察、勒戒或強制戒治已足
    以遮斷其施用毒品之毒癮，為期自新及協助其斷除毒癮，仍
    用「初犯」規定，先經觀察、勒戒或強制戒治之程序。從而
    ，依修正後之規定，祇於「初犯」及「5年後再犯」2種情形
    ，有其追訴條件之限制，即須於初犯經觀察、勒戒或強制戒
    治釋放後，5 年內均無施用毒品之行為，始能認其前所實施
    之觀察、勒戒或強制戒治已足遮斷毒癮，而得於5 年後再犯
    時，再予適用初犯之規定，重行觀察、勒戒等程序。倘5 年
    內已經再犯，被依法追訴處罰，縱其第3次（或第3次以上）
    施用毒品之時間在初犯釋放5年以後，即與「5年後再犯」之
    情形有別，且因已於「5 年內再犯」，顯見其再犯率甚高，
    原實施觀察、勒戒或強制戒治，已無法收其實效，自無再經
    觀察、勒戒及強制戒治之必要，應由檢察官逕行起訴（最高
    法院95年第7 次刑事庭會議決議參照）。查被告前有事實欄
    第1 項所載施用毒品行為經觀察、勒戒、強制戒治執行完畢
    ，且於執行完畢釋放後之5 年內，因再犯施用毒品行為經追
    訴處罰等情，有臺灣高等法院被告前案紀錄表在卷可稽（見
    本院卷第4 至24頁），被告又於附表所示之時間再為本次犯
    行，揆諸前開規定，自應依法追訴審判。綜上所述，本件事
    證明確，被告先後施用3 次甲基安非他命之犯行洵堪認定，
    應依法論科。
四、查甲基安非他命係屬毒品危害防制條例第2條第2項第2 款所
    規定之第二級毒品，核被告所為，係犯毒品危害防制條例第
    10條第2 項施用第二級毒品罪，其持有毒品後復進而施用，
    持有毒品之低度行為，為施用毒品之高度行為所吸收，不另
    論罪。又其先後3 次施用第二級毒品，犯意各別，行為互殊
    ，應予分論併罰。爰審酌被告前因多次施用毒品，業經觀察
    、勒戒、強制戒治及有期徒刑執行完畢後，竟再為本件施用
    毒品犯行，顯見其不思悔改，自制力亦顯不佳；惟另考量被
    告於犯後已能坦承犯行，而其施用毒品之行為於本質上係屬
    自我戕害行為，反社會性之程度應屬較低等一切情狀，分別
    量處如主文所示之刑，並定其應執行刑，以示懲儆。
據上論斷，應依刑事訴訟法第273條之1第1項、第284條之1、第2
99條第1項前段，毒品危害防制條例第10條第2項，刑法第11條前
段、第51條第5款，判決如主文。
本案經檢察官徐則賢到庭執行職務。
中    華    民    國    97    年    10    月    31    日
                  刑事第十三庭  法  官  陳君鳳
以上正本證明與原本無異。
如不服本判決，應於判決送達後10日內，向本院提出上訴狀。
                                書記官  楊湘雯
中    華    民    國    97    年    10    月    31    日
附錄本案論罪科刑法條全文
毒品危害防制條例第10條
施用第一級毒品者，處6月以上5年以下有期徒刑。
施用第二級毒品者，處3年以下有期徒刑。
附表：
┌──┬──────┬──────┬──────┐
│編號│  施用時間  │  施用地點  │  查獲時間  │
├──┼──────┼──────┼──────┤
│ 01 │97年6 月27日│甲○○友人之│97年6月27日 │
│    │為臺灣臺北地│臺北縣新店市│            │
│    │方法院檢察署│中央路某處住│            │
│    │觀護人室採尿│處內        │            │
│    │時間回溯96小│            │            │
│    │時內之某時許│            │            │
├──┼──────┼──────┼──────┤
│ 02 │97年7月9日為│甲○○友人之│97年7月9日  │
│    │臺灣臺北地方│臺北縣新店市│            │
│    │法院檢察署觀│中央路某處住│            │
│    │護人室採尿時│處內        │            │
│    │間回溯96小時│            │            │
│    │內之某時許  │            │            │
├──┼──────┼──────┼──────┤
│ 03 │97年7 月23日│甲○○友人之│97年7 月23日│
│    │為臺灣臺北地│臺北縣新店市│            │
│    │方法院檢察署│中央路某處住│            │
│    │觀護人室採尿│處內        │            │
│    │時間回溯96小│            │            │
│    │時內之某時許│            │            │
└──┴──────┴──────┴──────┘


司法院資訊處製作；財團法人民間司法改革基金會備份。
